# 交易性金融资产的现流表列示

提问人：rszjf 时间：2019-04-28 12:25:30
[1、现金流量表中的 “现金” 概念是与资产负债表的 “货币资金” 项目相对应的；而“现金等价物”概念是与资产负债表的 “交易性金融资产”项目相对应的。交易性金融资产不可能成为现金流量表意义上的 “现金”，而货币资金（包括库存现金、银行存款和其他货币资金）不可能成为现金流量表意义上的 “现金等价物”。] (瑞华研究 2010-2016 汇编现金流量部分）
请教陈版及各位：
若某公司 12 月 20 日银行存款购入交易性金融资产（满足现金等价物条件） 100 万， 12 月 31 日该交易性金融资产公允价值上升为 130 万。
此时是否可认为现金转为现金等价物，没有现金流的发生，但现金等价物期末却增加了。现金流量表应该如何反映公允价值的上升呢？

回答人：chenyiwei
现金等价物的特征之一是 “价值变动风险很小”，也就是其公允价值变动通常是可以忽略不计的。你的例子中公允价值在 11 天内上升 30 ，这样已经不符合现金等价物的标准了。